【裁判字號】    99,訴,150
【裁判日期】    990609
【裁判案由】    強盜
【裁判全文】
臺灣屏東地方法院刑事判決               99年度訴字第150號
公  訴  人  臺灣屏東地方法院檢察署檢察官
被      告  乙○○
指定辯護人  本院公設辯護人丙○○
上列被告因強盜案件，經檢察官提起公訴（99年度偵字第1070號
）本院判決如下：
    主  文
乙○○犯強盜罪，處有期徒刑陸年。
    事  實
一、乙○○於民國90年間，因懲治盜匪條例案件，經本院於90年
    10月8 日以90年度訴字第508 號判處有期徒刑7 年6 月確定
    ，復於91年間，因竊盜案件，經臺灣高雄地方法院於91年12
    月23日以91年度易字第1706號判處有期徒刑10月確定，上開
    2 罪接續執行，於97年5 月29日縮短刑期假釋出監，現仍在
    假釋期間（尚不構成累犯）。詎猶不思悔改，復意圖為自己
    不法之所有，於99年1 月14日晚間6 時許，駕駛車牌號碼54
    03-WL 號自用小客車，沿屏東縣萬丹鄉○○路○ 段由屏東往
    萬丹方向行駛，四處尋找強盜目標。嗣於同日晚間6 時23分
    許，乙○○駕駛上開自用小客車行經萬丹路2 段與丹榮路口
    時，見甲○○獨自騎乘機車，認有機可乘，乃先駕車擋道，
    然甲○○見狀閃避，乙○○隨即自後追撞甲○○，以此強暴
    方式至使甲○○人車倒地，並致甲○○受有左膝部挫裂傷、
    右膝部挫裂傷、右手掌部挫裂傷等傷害（傷害部分未據告訴
    ），乙○○見甲○○倒地後，亦迅速下車取走落在附近地面
    之甲○○粉紅色手提包1 只（內有存摺5 本），甲○○雖試
    圖上前拉住上開皮包，惟乙○○續施不法腕力強行拉扯之；
    嗣甲○○因前經追撞倒地，且其力量不及乙○○，復因受有
    前開傷勢，乃無法抗拒，乙○○遂強取該皮包得逞，並隨即
    駕車逃逸。嗣經甲○○報警而循線查悉上情。
二、案經屏東縣政府警察局屏東分局報請臺灣屏東地方法院檢察
    署檢察官偵查起訴。
    理  由
一、證據能力方面：
    按被告以外之人（包括證人、鑑定人、告訴人、被害人及共
    同被告等）於審判外之陳述雖不符前4 條之規定，而經當事
    人於審判程序同意作為證據，法院審酌該言詞陳述或書面陳
    述作成時之情況，認為適當者，亦得為證據，刑事訴訟法第
    159 條之5 第1 項定有明文。立法意旨在於傳聞證據未經當
    事人之反對詰問予以核實，原則上先予排除。惟若當事人已
    放棄反對詰問權，於審判程序中表明同意該等傳聞證據可作
    為證據；或於言詞辯論終結前未聲明異議，基於尊重當事人
    對傳聞證據之處分權，及證據資料愈豐富，愈有助於真實發
    見之理念，且強化言詞辯論主義，使訴訟程序得以順暢進行
    ，上開傳聞證據亦均具有證據能力。經查：證人即被害人甲
    ○○、證人康銀河於警詢中之證述、扣押物品目錄表、贓物
    認領保管單、欣林診所診斷證明書等等上開證據均屬傳聞證
    據，惟被告及其辯護人均已知上述證據均為傳聞證據，然均
    未於言詞辯論終結前聲明異議，本院審酌上開證據作成時，
    並無不當取供或非法取得之情形，認以之作為本案證據亦屬
    適當，故依法自有證據能力。
二、上開犯罪事實，業經被告乙○○坦承不諱，核與證人即被害
    人甲○○於警詢及本院證述之情節均大致相符，並有證人即
    拾獲被害人手提包之康銀河於警詢中之證述、扣押物品目錄
    表、贓物認領保管單各1 份、欣林診所診斷證明書1 份、查
    獲相片等在卷可證，堪認被告上開任意性自白與事實相符，
    應可採信。至本案被害人甲○○在案發時係36歲之婦女，其
    於深夜單獨一人騎乘機車遭受被告駕駛自小客車撞倒受傷在
    地，見被告下車取走其掉落附近之皮包時雖試圖拉扯，然被
    告又施以不法腕力強行拉扯上開皮包，復因被害人當時手、
    腳均受有挫裂傷，後因力不能拒，致其皮包（連同皮包內之
    存摺5 本）乃遭被告強取得逞；在上開情狀，被害人顯已因
    為被告之上開行為而陷於不能抗拒之程度，情甚明顯。是以
    本件事證明確，應予依法論科。
三、論罪科刑：
    核被告上開所為，係犯刑法第328 條第1 項之強盜罪。爰審
    酌被告年輕力壯，不思以己力賺取金錢花用，犯罪動機係為
    求購買第一級毒品海洛因以解其毒癮（本院卷第42頁參照）
    ，而竟以駕駛車輛撞擊其他用路人倒地之方式，使人不能抗
    拒而以此強盜他人財物；除造成他人財產上之損失，且同時
    嚴重危害交通安全、他人人身安全及社會治安，並造成社會
    人心之不安，亦因而對前述被害人之精神造成嚴重之侵害，
    犯罪情節非輕。再以被告前於90年間亦因持機車大鎖公然於
    市區道路上著手強盜財物，有本院90年度訴字第508 號判決
    1 份附卷可參，足認其雖經前案偵、審程序及執行後仍未見
    悔意；惟念其於本院審理中坦承犯行，且被害人所受財產損
    失均非鉅並已達成和解，非無悔意等一切情狀，量處如主文
    所示之刑，以示懲儆。
據上論斷，應依刑事訴訟法第299 條第1 項前段，刑法第328 條
第1 項，判決如主文。
本案經檢察官曾士哲到庭執行職務
中    華    民    國    99    年    6     月    9     日
                  刑事第四庭    審判長法  官  莊鎮遠
                                      法  官  江振源
                                      法  官  李謀榮
以上正本證明與原本無異。
如不服本判決應於收受判決後10日內向本院提出上訴書狀，並
應敘述具體理由；其未敘述上訴理由者，應於上訴期間屆滿後
20日內向本院補提理由書（均須按他造當事人之人數附繕本）
「切勿逕送上級法院」。
中    華    民    國    99    年    6     月    9     日
                                書記官  蔡進吉
附錄本判決論罪科刑法條：
中華民國刑法第328條
意圖為自己或第三人不法之所有，以強暴、脅迫、藥劑、催眠
術或他法，至使不能抗拒，而取他人之物或使其交付者，為強
盜罪，處5 年以上有期徒刑。
以前項方法得財產上不法之利益或使第三人得之者，亦同。
犯強盜罪因而致人於死者，處死刑、無期徒刑或 10 年以上有
期徒刑；致重傷者，處無期徒刑或 7 年以上有期徒刑。
第 1 項及第 2 項之未遂犯罰之。
預備犯強盜罪者，處 1 年以下有期徒刑、拘役或 3 千元以下
罰金。

司法院資訊處製作；財團法人民間司法改革基金會備份。
